# 售后回租出租人的账务处理

提问人：Ynhyz@963 时间：2022-07-13 11:40:16
不好意思，点错了问题没写完就直接发了。无锡公司（承租方）和云南公司（出租方），就无锡公司（承租方）将其自有设备出卖给云南公司，然后通过融资租赁合同将设备从出租方处租回，设备销售价为 14 万元，租赁期为 12 个月，每月付租金1.5万元，租赁期满，设备的留购价为 100 元，承租方结清所有租赁费及支付留购款，设备归承租方所有。请问出租方的会计分录怎么写？

回答人：chenyiwei
出租人就是以租赁财产为抵押向承租人提供融资的交易。根据 2 楼信息，出租人的会计处理为：
借：租赁应收款 180100
贷：银行存款 140000
贷：未实现融资收益 40100
由于租赁期不超过一年，上述未实现融资收益可简化按直线法在各月之间摊销，确认为各月的利息收入。